【裁判字號】    92,上重訴,15
【裁判日期】    920826
【裁判案由】    毒品危害防制條例
【裁判全文】
臺灣高等法院臺中分院刑事判決                    九十二年度上重訴字第一五號
    上  訴  人
    即  被  告  子○○
    選任辯護人  周黛婕律師
                張繼準律師
                林彥百律師
    上  訴  人
    即  被  告  庚○○
    選任辯護人  游琦俊律師
    上  訴  人
    即  被  告  辛○○
    選任辯護人  張居德律師
右上訴人，因被告違反毒品危害防制條例案件，不服臺灣臺中地方法院九十一年度重
訴字第二一八七號，中華民國九十二年二月十七日第一審判決（起訴案號：臺灣臺中
地方法院檢察署九十一年度偵字第一０三五一號、第一四一二二號，並經同署移
辦：九十一年偵字第一三０二七號）提起上訴，本院判決如左：
    主  文
原判決關於子○○、庚○○部分均撤銷。
子○○、庚○○共同販賣第一級毒品，子○○處無期徒刑，褫奪公權終身。庚○○，
累犯，處有期徒刑拾貳年。
扣案之海洛因參包（鑑餘淨重壹參陸肆點肆零公克），沒收銷燬之，扣案門號000
0000000號行動電話壹支、毒品外包裝參個（合計重伍拾陸點陸肆公克）及紙
袋壹個均沒收。
其他上訴駁回。
    事  實
一、庚○○（原姓名為陳癸堂）曾於民國（下同）八十六年間因賭博罪，經臺灣彰化
    地方法院判處有期徒刑三月併科罰金八千元並確定，於八十六年十月八日易科罰
    金執行完畢，猶不知悔改。緣子○○基於意圖營利販入第一級毒品海洛因之犯意
    ，於九十一年五月二十三日二十三時許前某時刻，與年籍姓名不詳綽號「瘦董」
    之成年男子，約定於臺中市○○○○路之「麗池咖啡廳」會面，洽商向「瘦董」
    者販入第一級毒品海洛因，子○○並將前往臺中市販入海洛因之事宜告知適在其
    住處之友人庚○○，請庚○○駕車載其前往上址「麗池咖啡廳」販入第一級毒品
    海洛因，並陳稱給予庚○○若干報酬，惟報酬金額尚未洽妥，庚○○即與子○○
    基於共同販入第一級毒品海洛因之犯意聯絡，於同年五月二十三日二十三時許，
    駕駛案外人李敦煌所有車牌號碼八Ｌ─八五九五號之自用小客車，載同子○○，
    自彰化縣北斗鎮○○里○○路三八二號子○○住處出發，子○○庚○○並沿途與
    「瘦董」者以電話聯絡，順利抵達「麗池咖啡廳」後，「瘦董」者亦隨後抵達。
    旋子○○為確定「瘦董」者所販售第一級毒品海洛因品質，以決定是否依約販入
    該批毒品，乃於同月二十四日零時五十三分許，以其所有0000000000
    號行動電話，撥打友人辛○○所有之0000000000號行動電話，以「試
    茶版」為代號，邀請辛○○帶同友人前來幫助其試用第一級毒品海洛因，以確認
    海洛因品質。辛○○明知子○○等人係基於營利意圖而販入大量海洛因，竟基於
    幫助販賣第一級毒品海洛因之犯意，應允之，隨後，辛○○即帶同年籍姓名不詳
    綽號「小惠」之成年女子，於同日上午一時二十五分許，駕車抵達麗池咖啡廳後
    ，「小惠」即持「瘦董」所提供之海洛因樣品，至該咖啡廳地下室廁所內試用，
    經「小惠」表示伊所試用之海洛因樣品品質尚可後，子○○庚○○二人即與「瘦
    董」達成以新台幣（下同）二百萬元販入海洛因合意，子○○等三人惟恐咖啡廳
    客人出入頻繁，買賣毒品遭人撞破，即與庚○○及「瘦董」者逕自離開「麗池咖
    啡廳」，子○○庚○○先進入庚○○所駕駛八Ｌ─八五九五號自用小客車內準備
    購毒所需款項，「瘦董」者亦走進伊所搭乘車號不詳之車輛內，隨後，子○○立
    即下車持其所有內裝有二百萬元現金之黑色背包一只下車，進入「瘦董」者所乘
    坐之不詳車號汽車內，將上開黑色背包內交易對價二百萬元交予「瘦董」後，又
    折返上開八Ｌ─八五九五號自用小客車，「瘦董」者旋亦走至庚○○前開自用小
    客車旁，將第一級毒品海洛因三包（外部以ＮＥＴ牛皮紙袋包裝，合計淨重一三
    六四．四○公克）交予坐於駕駛座旁之子○○，子○○收受後放置於該車駕駛座
    右後方座位上，以此方式販入第一級毒品海洛因，雙方完成交易後，庚○○即駕
    車載同子○○，欲返回彰化縣北斗鎮○○里○○路三八二號子○○住處，惟因其
    等上開交易海洛因之過程，業經監聽辛○○前述0000000000號行動電
    話之法務部調查局臺中市調查站調查員查悉，並跟監辛○○至麗池咖啡廳裡面及
    外面埋伏監視而洞悉，並於同日上午二時二十分許，在臺中市○○○路中山高速
    公路南屯交流道附近，為臺灣臺中地方法院檢察署檢察官指揮之調查局臺中市調
    查站、海巡署臺中查緝隊、臺中縣警察局刑警隊、豐原憲兵隊組成之專案小組幹
    員攔檢查獲，並在該自用小客車內扣得上開第一級毒品海洛因三包（合計淨重一
    三六四．四○公克），及子○○所有供犯罪所用之門號0000000000號
    行動電話一支，以及上開包裝毒品之紙袋一個。
二、案經臺灣臺中地方法院檢察署檢察官指揮，及法務部調查局臺中市調查站、海巡
    署臺中查緝隊、臺中縣警察局刑警隊、豐原憲兵隊報告臺灣臺中地方法院檢察署
    檢察官偵查後起訴，暨由該署移送原審併辦。
    理  由
一、訊據上訴人即被告（下稱被告）子○○，固坦承於上開時地，搭乘庚○○所駕駛
    之自用小客車，至臺中市麗池咖啡廳，待「瘦董」者到該咖啡廳後，其有撥打行
    動電話與辛○○聯絡，並以「試茶版」為由，邀請辛○○至麗池咖啡廳，之後，
    辛○○即帶同一女子至該咖啡廳與其等見面，旋該女子有離開座位，其後，其與
    庚○○離開咖啡廳後，一起開車返回住處時，在臺中市○○○路高速公路南屯交
    流道附近，遭警調人員攔檢查獲之情事，惟矢口否認有上開販入毒品海洛因犯行
    ，並先後辯稱：九十一年五月二十三日當晚，是庚○○陳稱要到臺中市喝咖啡，
    其剛好肚子餓，即一同前往麗池咖啡廳，且因其在臺中市只有辛○○一個朋友，
    乃打電話邀辛○○至麗池咖啡廳喝咖啡。其在電話中對辛○○說「試茶版」意思
    ，是這裏有茶葉，請辛○○過來試，但當天其並未帶茶葉至麗池咖啡廳。又其在
    遭警查獲之前一天，確實有購進一批價值約六萬元之茶葉。且其在電話中所說之
    「軟的」意思是春茶，泡出來比較青，比較軟。其未交付價金，亦未取得毒品，
    自非販入毒品云云。訊據上訴人即被告（下稱被告）庚○○，固坦承於上開時地
    ，駕駛車號八Ｌ─八五九五號自用小客車，搭載子○○，自彰化縣北斗鎮○○里
    ○○路三八二號子○○住處，前往「麗池咖啡廳」與「瘦董」會面後，辛○○即
    帶一位女子至該咖啡廳會合，旋該女子即離開座位，嗣伊與子○○一起返回八Ｌ
    ─八五九五號自用用小客車後，開車離開至臺中市○○○路高速公路南屯交流道
    附近，即為警調人員攔檢查獲，並在車內扣得上開海洛因三包等事實，惟亦矢口
    否認有上開販入毒品海洛因之犯行，並先後辯稱：毒品並不是伊所有，且伊不知
    悉子○○至麗池咖啡廳，係要向「瘦董」購買海洛因，亦不知悉車內被查獲紙袋
    內裝者即為海洛因云云。惟查：
(一)上開時地，被告子○○與庚○○二人，如何自子○○位於彰化縣北斗鎮住處共同
    駕車前往臺中市「麗池咖啡廳」，沿途中如何以庚○○之行動電話與「瘦董」者
    聯絡，待順利抵達咖啡廳後，「瘦董」者亦到達會合，被告子○○即撥打電話予
    被告辛○○，請被告辛○○帶同友人至該咖啡廳「試茶版」，被告辛○○即帶同
    「小惠」女子抵達該咖啡廳，與被告子○○、庚○○及「瘦董」會合，一起坐在
    該咖啡廳圓桌上聊天，「小惠」即持「瘦董」交付之海洛因樣品，至咖啡廳地下
    室廁所內試用，再回至上開圓桌，庚○○子○○與「瘦董」即走出咖啡廳，子○○二人回到駕駛自用小客車內，子○○再進入「瘦董」者汽車後離開，「瘦董」
    者即靠近被告子○○等二人之汽車，與子○○進行海洛因毒品交易，俟交易完成
    ，被告庚○○即駕車搭載子○○欲返回子○○住處，在臺中市○○○路中山高速
    公路南屯交流道附近，遭跟監之調查員攔檢，並在車內扣得上開裝有海洛因三包
    之紙袋等情，業據被告庚○○於法務部調查局臺中市調查站調查員詢問時、偵查
    及原審調查審理時供承不諱，並有庚○○所有0000000000號、子○○
    所有0000000000號，以及辛○○所有0000000000號行動電
    話之通聯紀錄在卷可稽，則被告庚○○深夜在被告子○○彰化縣北斗鎮住處內，
    與子○○開車前來臺中市麗池咖啡廳與「瘦董」者見面並交易，開車沿途中均以
    被告庚○○行動電話與「瘦董」者行動電話保持聯絡，被告庚○○辯稱伊不知悉
    子○○係要販入毒品海洛因云云，自難輕信。又被告辛○○於原審九十一年七月
    十九日訊問時供稱：「（九十一年五月二十三日有無在臺中市○○路麗池咖啡廳
    與子○○跟綽號阿Ｘ之人見面）有的，另外有帶一名綽號卿卿（按應係青青之誤
    ）之女子到場」、「（你們到咖啡廳做何事？）我們是去那裏試海洛因」、「（
    子○○怎麼會叫你去試海洛因？）因為他知道我妹妹之朋友卿卿有在吸海洛因，
    所以我才會帶她一起去」、「（她如何拿海洛因給你試？）她不是拿給我試，是
    拿給那個女子試」、「是以煙盒外層之塑膠膜包著」等語（參見原審九十一年度
    聲羈字第四二三號卷四、五頁），而證人即現場專案小組調查員己○○，先於偵
    查中結稱：「‧‧‧約於二十四日凌晨快一點時，他們（按指被告辛○○與姓名
    年籍不詳之女子小惠）離開前往中市麗池咖啡廳，而據我們監聽現譯反應為子○○打電話給辛○○稱：有沒有人可以試茶版（即毒品之樣本），我們研判可能會
    有交易毒品之情形，所以也繼續跟到麗池咖啡廳‧‧‧後來在上午一點半左右，
    小惠就離開座位，到地下室的洗手間，而其他人繼續在座位聊天，我當時也有隨
    一名同事跟小惠到地下室，她在廁所內待了約二、三十分鐘‧‧‧我見到小惠自
    地下室上來回到座位，她有跟辛○○、子○○交談‧‧‧不久他們便起身離開，
    子○○與庚○○先離開回到車上，庚○○坐於駕駛座，子○○坐於駕駛座旁邊，
    之後情形已脫離我的監視範圍」等語（參見一０三五一號偵查卷二二三、二二四
    頁），又於原審時結稱：本件監聽之電話號碼係0000000000號，監聽
    之對象係辛○○，渠在麗池咖啡廳監控時，看到被告等人在門口旁邊之位子上交
    談，其中有一位女子有至地下室，渠有跟進去，地下室只有一間廁所，有人在使
    用中，渠有敲門，但都沒有人回應」等情相符（參見原審卷一第一二九至一三八
    頁），再於本院調查時結稱「後來我們有跟一個女子去地下室的廁所，她進去很
    久，後來那個女子就上來之後就離開了‧‧‧我看到應該是他們大部分的都離開
    了」、「（你在現場主要是跟那個女子到廁所，以外另外呢）坐在位置上和同事
    聊天，並看他們的一舉一動，主要是聽他們說什麼，但是因為音樂太大聲所以我
    什麼都沒有聽到」、「（決定要去跟監庚○○的車子是誰的意思）甲○○，因為
    他說他們有毒品交易的意思」等語（參見本院卷二第一０一至一０六頁），並有
    監聽譯文、檢察官勘驗錄影帶之勘驗筆錄（參見同上偵查卷一八六至一九０頁、
    二三六頁）在卷可稽，且經檢察官及原審提示九十一年五月二十三日及同年月二
    十四日之監聽譯文結果，被告子○○、辛○○二人對該監聽譯文所載，確為其等
    二人之對話內容乙節，直承屬實在卷，嗣經本院當庭勘驗該錄影帶之結果，被告
    庚○○亦始終在場（參見本院卷一第一九二、一九三頁），則臨時接獲電話通知
    前往試茶版之被告辛○○，既知悉係試用毒品海洛因，前後始終與被告子○○在
    一起之被告庚○○，焉有可能不知悉其等前往該咖啡廳之目的即在販入毒品，是
    被告庚○○上開改稱之詞，核係卸責之詞，礙難採信。被告選任辯護人以證人己○○未在廁所內親見該小惠者女子試用毒品、未在咖啡廳內見聞被告等人有談及
    毒品交易之內容云云，為被告辯稱其等非在交易毒品買賣，惟與庚○○、辛○○
    上開所供顯有未合，自難遽採。
(二)被告子○○於九十一年五月二十四日凌晨零時五十三分許，以其所有00000
    00000號行動電話，撥打辛○○所有0000000000號行動電話，邀
    請辛○○帶人以「試茶版」為代號，幫助其試用毒品確認品質以助成販入毒品，
    並於同日上午一時二十五分許，以電話為辛○○指明路線等情，有卷附雙向通聯
    記錄、通訊監察作業錄音帶及譯文報告可憑，依其內容所載：「（子○○，下稱
    黃）我跟你說，你那邊有人嗎？（辛○○，下稱陳）什麼人？（黃）我這邊也有
    那個，也要給他看看─茶版仔，我跟你說，（陳）你不是在喝咖啡？」及「（陳
    ）我到了啊，（黃）從醉鴛鴦旁邊那個紅綠燈彎進來」（參見一０三五一號偵查
    卷一八九、一九０頁），其中所指之「茶版仔」，實為第一級毒品海洛因之意，
    除據證人即調查員甲○○於偵查中具結證稱：「（你如何研判辛○○子○○有販
    賣毒品之交易）依我長期的工作經驗及接受之訓練，能研判出毒販於電話通訊中
    ，為規避查緝，常會約定如茶葉、糖果、男生、女生、硬的、軟的等術語，而茶
    葉、糖果一般常用於安非他命，有時也會指海洛因‧‧‧而一般毒販交易前之試
    樣品即稱為試板子，之後為規避查緝，更進一步改稱為試茶板」等語，復與證人
    即調查員己○○具結證稱「而經我們訪查，監控，辛○○當時並沒有職業，而子
    ○○從事髮廊生意，並沒有從事茶葉的買賣，也經一段時間的跟監後才確認事實
    」等情相符（參見同上卷二二五、二二三頁），並有本院函查之該術語資料可憑
    （參見本院卷一第一三九頁，卷二第二七頁），再核諸被告子○○辛○○於偵審
    中，均供承當日其等並無帶任何茶葉到場，及被告辛○○庚○○上開供稱與證人
    己○○證稱該「小惠」女子確有至地下室試用海洛因樣品等情，足證被告子○○
    、辛○○二人電話聯絡使用之「茶版仔」代號，確屬海洛因之代號無疑。
(三)被告子○○與「瘦董」者間，離開麗池咖啡廳後，有交付現金並取得毒品海洛因
    之交易等情，證人即調查員甲○○，先於偵查中具結證稱：「‧‧‧之後瘦董走
    到車邊與子○○交談，不久子○○拿背包下車後與瘦董進入另一部轎車，不到二
    分鐘子○○獨自下車，走回八Ｌ─八五九五號車之原坐位，不久瘦董就自前揭轎
    車拿一個牛皮紙袋，拿到八Ｌ─八五九五號車交給子○○，而子○○即將該牛皮
    紙袋放於後座」等語（參見一０三五一號偵查卷二二六頁背面），又於原審結稱
    ：當初有四個監控點，最主要的監控點是麗池咖啡廳的出入口，只有這個地方有
    攝影。當時己○○有進到裏面（按指咖啡廳）了解情形，當時伊看到子○○、庚○○一前一後走出麗池咖啡廳，子○○、庚○○上去他們原來所開的車子，庚○○坐在駕駛座，子○○坐在駕駛座旁之位子（即駕駛座右側），之後「瘦董」走
    到右駕駛座與子○○交談，然後瘦董走進瘦董原所搭乘的車子，子○○也跟著進
    去，約過二、三分鐘，子○○又回到庚○○的車內，坐在駕駛座右側，「瘦董」
    並拿出一包東西交給子○○，之後庚○○與子○○即駕車離開，因為該車欲駛上
    高速公路，伊等調查員即在庚○○與子○○上高速公路前攔下該車，並在該車內
    查獲扣案之海洛因等語（參見原審卷一第一二九至一三七頁），復於本院調查時
    證稱「（你認為子○○進入瘦董的車子是做什麼事情）以我的經驗要買東西一定
    要先給現金然後人家才會把東西交給你，至於價錢應該在咖啡廳就談妥了」、「
    （你如何判斷瘦董在和子○○交易毒品）我在原審偵審已經說過，那天是子○○
    主動邀辛○○去試茶版，依我們的經驗，子○○的等級應該是比辛○○要高」、
    「（為什麼你們會認為是瘦董把毒品交給子○○，而不是子○○交毒品給瘦董）
    因為是子○○要找人試茶版即要試毒品，所以子○○應該是買方而不是賣方」、
    「（針對瘦董停車的位置，你有沒有看到子○○進到瘦董的車子）有，我有看到
    子○○上瘦董（車）的後座，哪一邊的門我現在沒有辦法回答」等語在卷（參見
    本院卷一第一七四至一七七頁），核與被告子○○於原審時所供：那天「瘦董」
    有來到伊旁邊講話，當時伊在車內駕駛座旁講電話，「瘦董」有自伊坐位後之車
    門進入車內，當日伊也有上「瘦董」的車內等語（參見原審卷一第一三九頁），
    及被告庚○○於原審時供稱：「（當天要回去之前，子○○有無到瘦董的車內？
    ）有，時間約幾分鐘，進去裡面做什麼事情我不知道，是她自己過去的，我沒有
    叫她進車內」、「（她當時是否背一個黑色包包進去？）是」、「（你什麼時候
    看到他把海洛因放在後座）我不記得順序，不知道子○○先上車，還是他們先把
    東西放車上，印象中是瘦董交給子○○，子○○帶回車上」等情（參見原審卷二
    第七四、七五頁），均屬相符，可見被告子○○庚○○二人與「瘦董」者在咖啡
    廳內，由辛○○帶來之女子試用毒品確認品質後，達成買賣之合意，其後，三人
    離開咖啡廳後，先由子○○上瘦董者之汽車後，再由瘦董者將毒品在子○○庚○○所駕駛之汽車旁交付等等之所為，均極明顯，要堪認定，否則庚○○汽車內被
    查獲之大量毒品如何而來，自屬無從解釋，被告子○○、庚○○於本院均推諉毒
    品非伊所有，亦難以自圓其說。被告子○○於原審九十一年十月三十一日訊問時
    雖另改稱：「（為何上去瘦董的車？）跟他謝謝，咖啡是他請的，我自己要上去
    他的車子，他坐在車子的後面右邊的位置，我跟他說有空再來我家坐、打麻將，
    跟他說謝謝，只有說這樣而已」云云、於原審辯論時辯稱：「（有無跟他一起進
    入瘦董車內？）我是從左邊的門敲門，他（按係指瘦董）坐在右後座，他把門打
    開，基於安全問題，我進入車內一下下，下車後，我沒有帶東西下來」云云，惟
    查，被告子○○此部分辯詞，核與其於九十一年九月十一日偵查中所辯：「之後
    ，庚○○要我向他朋友瘦董說謝謝，並打招呼說要回去了，於是我就下車走到瘦
    董停於咖啡廳前的車子，當時瘦董坐在後座的右邊，我當時敲他的後窗，因為沒
    有反應，之後，瘦董將其車門打開，我便將門拉開坐入車內，向他說謝謝，之後
    就離開該車」云云（參見同上偵查卷二四六頁背面）不相符合，並與證人甲○○
    及被告庚○○所供承：子○○進入「瘦董」車內有幾分鐘之久等語，亦屬不符。
    佐以被告子○○既始終辯稱其之前並不認識「瘦董」云云，則衡情其與「瘦董」
    既係第一次見面，其找「瘦董」之目的僅在向「瘦董」說謝謝，則其儘可在車外
    向「瘦董」道謝即可，又豈須大費週章，進入車內向「瘦董」致謝後，旋又走出
    車外，另由瘦董者前往被告所坐之汽車旁有所接觸，在在與常情有違，是被告子
    ○○此部分辯詞，核與事實有悖，礙難採信。
(四)本案係因調查員監聽被告辛○○之電話，得悉被告子○○有邀請被告辛○○帶同
    友人至麗池咖啡廳「試茶版」即海洛因後，始查獲本案，已如上述，則被告子○○庚○○苟非當日欲向「瘦董」購買海洛因，豈有邀請被告辛○○前往試海洛因
    樣品之理，被告子○○空口辯稱：當日其等並非要向「瘦董」購買海洛因云云，
    顯難採取。又被告子○○於九十一年五月二十四日在法務部調查局臺中市調查站
    接受訊問時先辯稱：「（除你與庚○○外，尚有何人一起（在麗池咖啡廳）喝咖
    啡吃火鍋？）只有我們二人，沒有別人」云云，旋於同日檢察官訊問時供稱：「
    （之後情形）於（麗池）咖啡廳時，庚○○又找來二男一女，我均不認識他們，
    又不知道他們如何稱呼‧‧‧至於二男一女何時離開，我不知道」云云（參見一
    ０三五一號偵查卷十七、四十頁），嗣於九十一年六月二十六日檢察官訊問時又
    辯稱：「高速公路上有朋友打電話給庚○○，於是他就決定前往該麗池咖啡廳」
    、「當天在場除我與庚○○外，還有一個男子應是庚○○的朋友，之後又有一男
    一女前來，至於一男一女何人找來的，我不知道」、「（一男一女是否認識，該
    男子是否相片上之人？提示）就是相片上的男子，但我不認識他」、「（當時有
    與現場的人聊天？）我們都未自我介紹，而庚○○也沒有介紹他們給我認識，那
    三人我都沒有見過」云云，檢察官乃訊以：「九十一年五月二十四日凌晨零時五
    十三分許，妳有無打0000000000號行動電話？」，被告子○○始坦承
    有撥打電話，並供稱：其在相片上指認之男子，其實其認識，該男子為陳先生，
    住在臺中，有帶一女子前來，其不認識該女子等語，前後所供甚有保留。其後，
    檢察官提示九十一年五月二十四日零時五十三分通訊監察譯文後，被告子○○另
    改稱當日是要被告辛○○來看茶葉，因為辛○○曾向其表示要買茶葉，其買了二
    十五斤茶葉，所以才叫辛○○來試試看云云（參見同上偵查卷一七０至一七三頁
    ）。嗣因被告辛○○於九十一年七月十九日遭警拘提到案供明部分案情後，被告
    子○○又於九十一年七月十九日偵查中改稱：當日係伊電話邀請辛○○過來麗池
    咖啡廳喝咖啡，辛○○說他剛好有茶版仔要讓伊試，到場後他本來要拿茶葉出來
    ，但伊說不懂茶葉，所以他就沒有拿出來，伊以前有拿茶葉給辛○○，但未親自
    向他收錢，辛○○也有拿茶葉給伊過云云（參見一四一二二號偵查卷十四至十六
    頁），顯與前開所供各情，南轅北轍迵不相容，是被告子○○苟係單純邀請被告
    辛○○至麗池咖啡廳一起喝咖啡，則其儘可於電話中直接告知被告辛○○即可，
    豈有於未帶茶葉至現場之情形下，以邀請被告辛○○帶人來「試茶版」為由，邀
    請被告辛○○即刻至現場，且其等於電話聯絡中所稱之「茶版」苟係「茶葉」而
    非「海洛因」，則麗池咖啡廳內現場，何須由該小惠者女子前往地下室之廁所，
    且被告子○○庚○○所乘坐汽車內，豈會只查獲「海洛因」，而無「茶葉」之理
    ，而被告辛○○又豈有於原審訊問時直承：渠帶女子至該處試海洛因等語。況且
    ，被告子○○上開偵查中所辯如屬實，何以前後有不同之辯解，儘可直陳：曾請
    辛○○至麗池咖啡廳試茶葉云云，何須先係完全否認有「瘦董」、被告辛○○及
    「小惠」在場，之後雖承認「瘦董」、被告辛○○及「小惠」亦在場，惟又否認
    認識被告辛○○，待辛○○意外落網時，更有不同之辯稱，凡此各情，足徵被告
    子○○辛○○所辯稱：「試茶版」是試茶葉之意，顯與事實未合，自難採信。
(五)被告庚○○雖於原審時辯稱：伊不知子○○係向「瘦董」者購買毒品海洛因云云
    。惟查，被告子○○邀請被告庚○○開車載其至臺中市購買毒品，應允要給被告
    庚○○一些零用金供作報酬等情，業據被告庚○○於法務部調查局臺中市調查站
    調查員詢問時供明在卷（參見一０三五一號偵查卷六頁背面），且被告庚○○對
    於被告子○○，前往臺中市與人見面，並找人試海洛因品質知悉甚詳等情，亦據
    被告庚○○於偵查中供稱：「海洛因是子○○的‧‧‧到晚上十一點多，後來她
    （按指被告子○○）稱要去臺中試東西（我知道是要試毒品海洛因），於是要我
    載她自北斗出發到臺中市‧‧‧之後有一位瘦董前來‧‧‧子○○即連絡我不認
    識之一男一女前來試貨，我都有在場」等語在卷（參見同上偵查卷三七頁背面）
    ，又被告子○○離開咖啡廳後，先返回自己乘坐之汽車後，再前往瘦董者汽車內
    ，復折返庚○○汽車，瘦董者靠近該汽車交付一包東西在汽車後座，被告庚○○
    亦在場並知悉等情，已如上述，佐以販賣海洛因係屬重罪，從事海洛因買賣交易
    者，為恐遭警查獲，均極為小心隱密，衡情以觀，其等為海洛因交易時，端無讓
    不知情之人在場參與，增加為警查獲風險之理，則被告庚○○對於被告子○○係
    為購買海洛因而至麗池咖啡廳乙節，自堪認已事先知情並共同決定參與。再者，
    被告庚○○對於被告子○○攜帶現金二百萬元至現場，及被告子○○係請被告辛○○帶人至現場代為試用海洛因等情，均有知悉，亦據被告庚○○於偵查中直供
    不諱（參見同上卷三七至三九頁），並於原審調查、審理時供稱相符之情節在卷
    ，則被告庚○○對於被告子○○此行目的係為販入海洛因，自係知悉甚詳，是伊
    明知上情，猶駕車搭載被告子○○前往販入海洛因而遭警當場查獲，則伊與被告
    子○○間，具有共同販賣海洛因之犯意聯絡及行為分擔，均極明確，要堪認定。
    被告庚○○嗣於原審及本院審理時雖辯稱：伊不知紙袋內裝有海洛因云云，然查
    ，被告庚○○於原審九十一年九月十七日訊問時供稱：「（你既然知道他們試的
    是海洛因，為何不知道袋子裏面裝的是海洛因？）我沒有打開袋子，但是他們試
    的時候我就知道那是海洛因，我把袋子打開是多餘的，那不是我的東西，當初男
    子把袋子放在車上的時候，我不在意那是什麼東西，那是要給子○○的」等語（
    參見原審卷一第二五頁），是就被告庚○○上開供詞，佐以被告子○○與「瘦董
    」為海洛因交易時，被告庚○○始終在場，對交易過程均能見聞，則伊對「瘦董
    」者交予被告子○○之物品，即為被告子○○購入之海洛因，自亦能知悉，益見
    被告庚○○確係明知扣案紙袋內所裝者即係被告子○○購入之毒品海洛因，從而
    ，伊上開改稱所辯云云，核係畏究之詞，不足採信。且被告庚○○於本院請求測
    謊乙節，經核上開事證，顯非必要。
(六)依上所述，證人己○○在咖啡廳內監控時，雖未能進入地下室廁所內，親見小惠
    者即在試用毒品海洛因，且小惠者由地下室廁所上來一樓圓桌與子○○庚○○辛○○等人同坐一會兒後，子○○庚○○瘦董者即先行離開咖啡廳，在咖啡廳內因
    音樂聲音太大無法聽清他們談話內容，以致己○○並未見聞有毒品交易等情，雖
    據證人己○○於本院調查時證稱在卷，惟毒品交易重在隱密迅速，交易手法不以
    明示為必要，只須品質無慮，價格相當即可成交，茲被告子○○先邀請辛○○帶
    人前來試貨，嗣與庚○○、瘦董者離開該咖啡廳後，先由子○○帶背包進入瘦董
    者乘坐汽車內，再由瘦董者將毒品帶到子○○乘坐汽車旁交付，子○○庚○○開
    車返家途中遭警查獲，依此客觀事實所顯示，以及該毒品之數量價格以觀，足認
    被告子○○庚○○上開與瘦董者進行之交易，即係毒品之買賣，至為明確，要堪
    認定，被告子○○庚○○上開所辯云云，難以採信。再者，證人甲○○如何依監
    聽資料，及麗池咖啡廳現場監控情形，研判庚○○子○○已交易完成嗣僅跟監其
    之汽車而查獲本案，要屬查緝毒品之專業訓練使然，縱甲○○於偵查、原審及本
    院調查時所證內容，稍有出入，或有些許主觀之判斷，惟無礙上開查獲毒品交易
    過程之認定，亦如上述，是其上開查獲過程證言自堪採為被告不利之認定，被告
    選任辯護人質疑其證詞之證據力，難以採取。又證人即參與辦案之調查員丑○○
    、戊○○、丙○、乙○○、丁○○於本院九十二年七月二十一日調查時，就參與
    辦案過程，已由各選任辯護人充分詰問在卷（參見本院卷二第九四至一二四頁）
    ，其中，證人戊○○證稱「（請證人陳述看到交易的過程）我接到指令的時候有
    看到一部車子，應該是提供貨源的上手送貨過來，我要去記下車號，那時那部庚○○岳父那部香檳色的車子，庚○○子○○有上車，交貨的有人一包我們查獲的
    那包東西到車上，從乘客座交那個東西給那個女的，後來才知道是子○○，我當
    時就通報有交易的情形‧‧‧我騎機車本來要穿越不過到十字路口看到那情形，
    怕他們發現就趕快走了‧‧‧我接到的指令就是要去找對方過來的車子」、「我
    還沒有看到車牌的時候他們就交易了，我不曉得淺色的車子什麼時候開過來的‧
    ‧‧（所以你剛剛講你說這個時候是他們正在交易毒品的樣子）那是我的研判，
    所以我就回報給指揮官並轉開」等語，核與己○○、甲○○於偵查中、原審時及
    本院所證稱之查獲過程，雖未盡相符，但查，丑○○等多位證人，係選任辯護人
    聲請調查之證據，且實際參與辦案之公務員，其等先前未在偵審中作證，自難遽
    認其等第一次之作證，即事先有串證而不堪採取，且查，查緝毒品有其專業考慮
    ，現場指揮官如何依隨時變動之情狀，決定採取如何動作，均屬瞬息萬變之抉擇
    ，甲○○如何判斷各個監控者之回報意見後作出適當抉擇，並實際查獲本案毒品
    ，已據甲○○先後證稱在卷，卷內亦無客觀證據可認戊○○上開所證係屬無中生
    有之臆測證詞，對照庚○○、子○○於原審就上開交易過程之陳稱，可見戊○○
    證稱當時伊研判有交付毒品過程之交易，自屬可信，縱其所證與事實有部分出入
    ，尚無礙上開查獲事實之認定，是上開證人之證詞，顯難為被告子○○庚○○未
    販入毒品之有利認定。
(七)扣案之白色粉狀物品三包，經送請送法務部調查局鑑定結果，確為第一級毒品海
    洛因（合計淨重一三六四．四０公克，包裝重五六．六四公克，純度百分之七十
    六．五五，純質淨重一０四四．四五公克），有法務部調查局九十一年六月十八
    日調科壹字第一二００一一六八二號鑑定通知書一紙及照片一張附卷可按（參見
    一０三五一號偵查卷一六一頁），是該白粉確係毒品海洛因，洵堪認定。而被告
    子○○並無施用第一級毒品海洛因之惡劣犯行，已經其於偵審中供明在卷，且被
    告子○○遭調查員查獲後，經採集其尿液送請臺中縣衛生局鑑驗結果，確未檢出
    嗎啡類及安非他命類反應等情，此有該局出具檢驗尿水報告書在卷可考（參見一
    三０二七號偵查卷十九頁），是被告子○○既無施用毒品海洛因之習性，其竟一
    次購入價值達二百萬元，淨重多達一三六四．四○公克之海洛因，且在販入該等
    海洛因前，慎重的邀請被告辛○○帶同有施用海洛因習慣之人，前來試用海洛因
    品質，則其顯係基於營利之故意而販入扣案海洛因，已為明顯。又被告子○○苟
    係為自己施用而購買海洛因，則其可自己試用該批海洛因，以了解是否適合自己
    施用，當無另請被告辛○○帶同有施用海洛因習慣之人，前來代子○○試用海洛
    因品質之理，且被告子○○如非一次購買大量海洛因，「瘦董」者當無容任子○○通知他人前來試用海洛因，增加為警查獲風險之理，足見被告子○○一次購入
    大量海洛因，顯與常情有違，其應係自己並未施用海洛因，為免販入毒品時受騙
    ，遭受重大損失，始商請被告辛○○帶人至交易現場試用海洛因，確認海洛因品
    質無訛，是被告子○○係基於營利意圖而販入該批毒品海洛因，洵堪認定，不容
    被告空口狡辯而卸責。再者，被告子○○庚○○辛○○於本院調查時，各有所慮
    ，互相推諉毒品為其所有，且均否認有上開犯罪，辛○○且拒不供出小惠、青青
    女子之真實姓名，以供調查，而庚○○於調查站所供稱瘦董者即係陳輝（參見
    一０三五一號偵查卷六頁），經本院向臺灣南投地方法院檢察署、臺中市調查站
    函查之結果，均未有該人之偵辦案卷可查，被告庚○○即拒不供出瘦董者之真實
    姓名，嗣本院定期辯論時，有自稱「張鈺焱」者檢舉瘦董者應係庚○○之同學癸○○，經本院依址傳喚該癸○○，未據伊出庭應訊，經調取該人之前科表，雖有
    贓物、違反槍砲彈藥刀械管制條例等前科，然並無毒品之不良素行，被告庚○○
    於本院辯論庭亦陳稱認識癸○○等情在卷（參見本院卷三第十七頁），惟該檢舉
    人所稱癸○○者即係本案之瘦董，是否確實有據，本案仍乏積極證據可憑，自應
    由檢舉人或被告等人自行訴追，尚無礙被告上開販入毒品認定，併此敘明。此外
    ，尚有卷附門號0000000000號、0000000000號行動電話雙
    向通聯紀錄、門號0000000000號行動電話通訊監察作業譯文、麗池咖
    啡廳現場位置圖、臺灣臺中地方法院檢察署通訊監察書各一份及扣案門號000
    0000000號行動電話手機一支、黑色背包一只足資佐證，足見被告子○○
    庚○○二人所辯，均係事後卸責之詞，均難採信。從而，本件事證明確，被告子
    ○○庚○○二人上開共同販入毒品之犯行，均堪認定。
二、訊據上訴人即被告（下稱被告）辛○○，固坦承於上開時地，被告子○○有撥打
    渠所有0000000000號行動電話，以「試茶版」為由，邀請渠至麗池咖
    啡廳，渠帶同一名女子至該咖啡廳與子○○會合，當時「瘦董」者亦在場之情事
    ，惟矢口否認有上開幫助販賣毒品海洛因之犯行，並先後辯稱：五月二十三日深
    夜，渠駕車經過臺中市感覺真好茶藝館，看見正要進去該茶藝館應徵女子「青青
    」，覺得面熟，即邀請「青青」者一起去喝咖啡，之後子○○才打電話予渠，渠
    問子○○要做何事，子○○說在臺中市喝咖啡，叫渠過去，因渠有請子○○代為
    簽賭六合彩，且該期有贏彩金，渠心想子○○會帶彩金過來，乃帶「青青」者一
    同前往。且當天子○○是叫渠出來試茶葉，子○○之前即有提到要買茶葉，請渠
    試試，渠不知子○○與瘦董者有在從事什麼交易，渠在咖啡廳內並未看見毒品海
    洛因，子○○等人離開咖啡廳時，渠亦未一同跟去，如何知悉其等在做什麼交易
    ，渠自無幫助毒品買賣之行為，最多僅係幫助施用毒品云云。惟查：
(一)被告辛○○於九十一年七月十九日遭拘提到案時供稱「（是否為0000000
    000號）好像是的」、「（能否確定）就是這支電話」、「當時我有載一個不
    知姓名女子綽號青青一起前往」、「我們到場後是有看到子○○及另外一位男子
    ，還有相片之庚○○在場」、「因為子○○沒有帶茶葉前來，所以我也沒有試」
    、「但應該不久，之後子○○就與庚○○先行離開，因為我與青青有叫續杯咖啡
    」等語（參見一四一二二號偵查卷十至十二頁），又於原審九十一年七月十九日
    訊問時供稱：「（九十一年五月二十三日有無在臺中市○○路麗池咖啡廳與子○○跟綽號阿Ｘ之人見面）有的，另外有帶一名綽號卿卿（按應係青青之誤）之女
    子到場」、「（你們到咖啡廳做何事？）我們是去那裏試海洛因」、「（子○○
    怎麼會叫你去試海洛因？）因為他知道我妹妹之朋友卿卿有在吸海洛因，所以我
    才會帶她一起去」、「（她如何拿海洛因給你試？）她不是拿給我試，是拿給那
    個女子試」、「是以煙盒外層之塑膠膜包著」等語（參見原審九十一年度聲羈字
    第四二三號卷四、五頁），顯見被告辛○○深夜帶同女子前往該咖啡廳之目的，
    即在幫助被告子○○試用該毒品，至為明顯，要堪認定，被告嗣於偵審中否認有
    幫助販賣毒品之犯行，難以輕信。再者，檢察官嗣指揮臺中市警察局第二分局查
    訪結果，被告所稱感覺真好店並無「青青」或「小惠」女子乙節，亦有調查筆錄
    可憑，被告嗣於偵審中堅不吐露該「青青」、「小惠」女子之真實姓名，惟無礙
    上情之認定，併此敘明。
(二)被告子○○並未有施用第一級毒品海洛因之犯行，已業其於偵審中供明在卷，且
    被告子○○為警查獲後，採集其尿液，送請臺中縣衛生局鑑驗結果，確未檢出嗎
    啡類及安非他命類反應，此有該局檢驗尿水報告書在卷可稽（參見一三○二七號
    偵查卷十九頁），是被告子○○既無施用毒品海洛因，竟一次購入價值達二百萬
    元，淨重多達一三六四．四○公克之海洛因，且在販入該等海洛因前，慎重的邀
    請被告辛○○帶同有施用海洛因習慣者，前來試用海洛因品質，則其顯係基於營
    利之故意而販入扣案海洛因甚明。又販賣毒品海洛因係屬死刑或無期徒刑之重罪
  ，進行海洛因交易者，為海洛因交易時，恐遭警查獲，均極為小心隱密，衡情，
    其等為海洛因交易時，端無讓不知情之人在現場參與，增加為警查獲風險之理，
    被告辛○○苟非事前知悉子○○等人係基於營利意圖為販入第一級毒品海洛因，
    而具有幫助被告等人販入該海洛因，其等二人豈須於電話中，謹慎的以「試茶版
    」為代號，避免為警監聽發覺，被告辛○○並帶同「小惠」前往試用海洛因品質
    ，又被告辛○○與子○○間，豈能不須於電話中解釋，均知以「試茶版」為代號
    ，並了解「試茶版」意義，佐以被告子○○苟係為自己施用而購買海洛因，則其
    當係自己試用海洛因，以了解是否適合自己施用，當無請被告辛○○帶有施用海
    洛因習慣之人前來代子○○試用海洛因品質之理，因此，被告辛○○對於被告子
    ○○販入海洛因，並非供己施用，且係基於營利意圖而一次購入該海洛因，顯然
    知悉。再參酌被告子○○如非係一次購買大量海洛因，「瘦董」者當無容任子○○通知他人前來試用海洛因，增加為警查獲風險之理，被告子○○在購入海洛因
    之前，竟須邀請被告辛○○帶人至交易現場試用海洛因，足見被告子○○係一次
    購入大量海洛因，並因自己並未施用海洛因，為免受騙遭受重大損失，始須邀請
    被告辛○○帶人至交易現場試用海洛因，確認海洛因品質，被告辛○○對此亦難
    諉為不知，益見被告辛○○對於被告子○○係基於營利之意圖而販入毒品，明顯
    知情，從而，被告辛○○明知上情，仍帶同「小惠」至現場為被告子○○試用海
    洛因品質，幫助被告子○○等人販入海洛因，要堪認定，被告辯稱渠在麗池咖啡
    廳內桌上並未看見海洛因，其後，子○○庚○○瘦董三人離開咖啡廳，亦未告知
    其等之去向，渠無從知悉其等間有毒品交易云云，無非係卸責之詞，不足採信。
    又被告被監聽、跟監多久之時間，該期間內有無遭查覺有買賣毒品之犯行，核與
    上開幫助子○○庚○○販賣毒品之犯行，並無直接關連，是被告上開犯行，洵堪
    認定，自應依法論科。
三、茲按，販賣毒品罪不以販入之後復行賣出為構成要件，祇須以營利為目的將毒品
    販入或賣出，有一於此，其犯罪即經完成（參照最高法院二十五年非字第一二三
    號、六十七年台上字第二五００號判例要旨）。次按，運輸毒品行為，係指一切
    轉運與輸送毒品之情形而言，不論係自國外輸入或國內各地間之輸送，凡將毒品
    由甲地運輸至乙地，均屬之，此與懲治走私條例之私運管制物品進口罪，須有自
    國外私運管制物品進入國境之情形有別（參照最高法院八十三年度台覆字第三○
    九號判決意旨）。惟按，若因購買毒品供吸食、販賣或轉讓之用而由售賣處所攜
    回者，此係吸食、販賣或轉讓毒品之預備行為，除合於持有情形應依持有毒品論
    罪外，非有吸食、販賣或轉讓行為，不能處罰，亦不能以運輸毒品罪論也（參照
    趙琛所著刑法分則實用下冊第五四三頁），且按，毒品危害防制條例所稱之運輸
    ，係指單純運輸並無他項目的而言，若以販賣而從事於搬運之行為，仍成立販賣
    罪，否則單純為轉讓、施用等目的所為搬運毒品行為，豈不皆應依運輸毒品論罪
    （參照最高法院九十二年台上字第一一八四號判決意旨），是核被告子○○、庚○○上開所為，係犯毒品危害防制條例第四條第一項販賣第一級毒品罪。檢察官
    起訴法條認被告子○○係犯同條例第四條第一項販賣第一級毒品罪、運輸第一級
    毒品罪，二罪間有牽連關係，庚○○係犯幫助販賣第一級毒品罪、運輸第一級毒
    品罪，二罪間亦有牽連關係，其起訴見解均有未洽，附此載明。被告二人持有第
    一級毒品之低度行為，應為販賣第一級毒品之高度行為所吸收，不另論罪。被告
    二人間，就上開犯行，有犯意聯絡與行為分擔，均為共同正犯。被告庚○○前於
    八十六年間因賭博罪，經臺灣彰化地方法院判處有期徒刑三月併科罰金八千元確
    定，於八十六年十月八日易科罰金執行完畢，有臺灣臺中地方法院檢察署刑案資
    料查註紀錄表及臺灣高等法院被告全國前案紀錄表各一份附卷可憑，其於受有期
    徒刑執行完畢後五年以內，再犯本件有期徒刑以上之罪，核為累犯，本應依法加
    重其刑，惟其所犯係法定刑為死刑或無期徒刑之罪，依法自不得加重之。又被告
    庚○○上開共同販賣第一級毒品犯行，伊僅係負責駕車與被告子○○共同前往，
    所參與之犯罪情節，均由子○○作最後決定，情節顯較子○○為輕，犯後於偵審
    中亦多所陳稱，犯後態度較諸被告子○○良好，倘逕科法定最低度刑之無期徒刑
    ，猶嫌過重，在客觀上足以引起一般人之同情，爰依刑法第五十九條規定，酌量
    減輕其刑。而死刑減輕者為無期徒刑或十五年以下十二年以上有期徒刑，無期徒
    刑減輕者為七年以上有期徒刑，為刑法第六十四條第二項、第六十五條第二項所
    明定。原審經審理之結果，認被告子○○庚○○上開犯罪明確，予以論科，固非
    無見。但查，原審未認定被告二人間係共同正犯，已有違誤。又原判決認定被告
    二人均另犯運輸毒品之犯行，顯有未洽。被告二人提起上訴否認上開犯罪，固非
    可取，惟原判決此部分，既有上開可議，即屬無可維持，應由本院就該部分撤銷
    改判。爰審酌被告子○○自己並未施用毒品，竟意圖牟利，販賣足以使購買施用
    者導致精神障礙、性格異常，甚至造成生命危險之生理成癮性及心理依賴性，戕
    害國民身心健康至鉅之第一級毒品海洛因，且所販入之海洛因重量淨重多達一三
    六四．四０公克，犯後飾詞圖卸刑責毫無悔意，惟尚未賣出毒品即遭查獲，被告
    庚○○明知被告子○○係意圖營利而販入大量第一級毒品，竟共同參與犯罪，然
    於警詢及偵審中供承部分犯行，犯後態度良好等一切情狀，分別量處如主文第二
    項所示之刑，並就被告子○○部分，依刑法三十七條第一項規定，宣告褫告奪公
    權終身。扣案第一級毒品海洛因三包（合計淨重一三六四．四○公克），應依毒
    品危害防制條例第十八條第一項前段規定，宣告沒收銷燬之，扣案之毒品外包裝
    （重五六．六四公克）及紙袋一個，既係用於包裹毒品，防其裸露、潮濕，便於
    攜帶，即係供被告二人販賣毒品所用之物，應依毒品危害防制條例第十九條第一
項前段規定，宣告沒收之（參照最高法院九十一年度臺上字第二○六二號判決意
    旨）。扣案0000000000號電話一支，係被告子○○所有，業據子○○
    供明在卷，並供二人販入第一級毒品所用，已如前述，亦應依毒品危害防制條例
    第十九條第一項前段規定，宣告沒收之。至扣案電話0000000000號、
    0000000000號各一支，雖係被告子○○所有，扣案之0000000
    000號電話一支，雖係被告庚○○所有，五月廿四日搜索查獲之現金新台幣、
    日幣等物，均無積極證據足認該電話或現金，係供被告二人供犯本案所用之物，
    即不得於本案宣告沒收。扣案黑色背包一個，雖係被告子○○所有，供裝上開現
    金所用，惟核尚非直接供被告子○○販入毒品海洛因所用之物，亦不予宣告沒收
    （參照最高法院五十一年度臺非字第十三號判例意旨），附此載明。
四、公訴意旨另認被告子○○、庚○○共同涉有毒品危害防制條例第四條第一項運輸
    第一級毒品罪嫌云云，固非無見。惟依上所述，被告子○○、庚○○係販賣毒品
    罪之買方，並非由甲地運輸毒品至乙地後，另有販賣犯行（參照最高法院九十二
    年台上字第九五一號判決意旨），亦非為他人販賣毒品而運輸毒品，是被告二人
    單純因基於營利意圖而販入毒品後，即將毒品開車帶回住所地，依上所述，自難
    另認被告二人觸犯該條例之運輸毒品罪，惟公訴人認此與上開有罪部分有裁判上
    一罪關係，本院爰不另為被告二人無罪之諭知。
五、原審經審理之結果，認被告辛○○係犯刑法第三十條、毒品危害防制條例第四條
    第一項販賣第一級毒品罪，犯罪明確，因而適用刑法第三十條、毒品危害防制條
    例第四條第一項等規定，並審酌被告係從犯，依法減輕其刑，被告明知子○○販
    入大量毒品，猶予以幫助，犯後飭詞毫無悔意等一切情狀，量處被告有期徒刑十
    年，並說明『前揭被告辛○○所有供犯幫助販賣第一級毒品海洛因犯行所用之0
    000000000號行動電話一支，雖未扣案，被告辛○○且供稱已遺失云云
    ，惟查，既無積極證據足認該支行動電話確已滅失，即仍應依毒品危害防制條例
    第十九條第一項前段之規定宣告沒收之』，另再說明『再者，所謂幫助犯係指就
    他人之犯罪加以助力，使其易於實施之積極的或消極的行為而言。其犯罪態樣與
    實施犯罪之正犯有異，其所處罰者，乃其提供助力之行為本身，而非正犯實施犯
    罪之行為。因此幫助犯不適用責任共同之原則，對正犯所有供犯罪所用或因犯罪
    所得之物，無庸併為沒收之宣告（參照最高法院八十九年度臺上字第六九四六號
    、八十八年度臺上字第六二三四號、八十六年度臺上字第六二七八號判決意旨）
    ，是就被告子○○販賣第一級毒品犯行，所應沒收銷燬及應沒收之物，就被告辛○○部分，即無庸為沒收銷燬及沒收之宣告』，經核其認事用法尚無違誤，量刑
    亦屬允當，被告提起上訴空口否認上開犯罪，難認有理由，其上訴應予駁回。
據上論斷，應依刑事訴訟法第三百六十八條、第三百六十九條第一項前段、第三百六
十四條、第二百九十九條第一項前段，毒品危害防制條例第四條第一項、第十八條第
一項前段、第十九條第一項前段，刑法第二十八條、第十一條前段、第四十七條、第
五十九條、第三十七條第一項，判決如主文。
本案經檢察官壬○○到庭執行職務
中      華      民      國    九十二    年      八      月    二十六    日
                                    臺灣高等法院臺中分院刑事第二庭
                                          審判長法  官  羅  禮  政
                                                法  官  黃  日  隆
                      法  官  蔡  聰  明
右正本證明與原本無異。
如不服本判決應於收受送達後十日內向本院提出上訴書狀，其未敘述上訴之理由者並
得於提起上訴後十日內向本院補提理由書（均須按他造當事人之人數附繕本）。
                                                書記官  郭  振  祥
中      華      民      國    九十二     年      八       月   二十七   日
毒品危害防制條例第四條：
製造、運輸、販賣第一級毒品者，處死刑或無期徒刑；處無期徒刑者，得併科新台幣
一千萬元以下罰金。
製造、運輸、販賣第二級毒品者，處無期徒刑或七年以上有期徒刑，得併科新台幣七
百萬元以下罰金。
製造、運輸、販賣第三級毒品者，處五年以上有期徒刑，得併科新台幣五百萬元以下
罰金。
製造、運輸、販賣專供製造或施用毒品之器具者，處一年以上七年以下有期徒刑，得
併科新台幣一百萬元以下罰金。
前四項之未遂犯罰之。
                                                                        Ｆ


司法院資訊處製作；財團法人民間司法改革基金會備份。
